# 请教陈版及各位老师，关联方应付账款逾期是否会被认为资金贷予

提问人：JennyAcc 时间：2019-12-06 06:30:18
A 公司从关联方 B 公司持续进货，但应付账款全部挂账未支付，逾期快一年，金额很大，这种情况是否会被认为资金贷予？B 公司是否应计提利息收入？谢谢 ~

回答人：chenyiwei
一般理解，导致该笔往来款项产生的原因是正常的商业交易，因此在正常的账期内的未逾期应收款项属于经营性往来，不构成关联方非经营性占用。但如果合同约定的账期超出通常同等条件下可授予非关联方的最长账期，或者已出现逾期情况，则其性质将变为非经营性资金占用。
如果合同未约定逾期需支付利息，或者对债务人的付款能力有疑问，则不确认利息收入。

提问人：JennyAcc 时间：2019-12-06 06:30:18
谢谢陈版，追问一下，非上市公司，非经营性资金占用对关联双方会有什么影响？审计发现后如何处理？

回答人：chenyiwei
没有明确禁止性规定，虽然可能被认定为变相从事借贷业务，但实际后果可能并不严重。